臺灣新北地方法院板橋簡易庭小額民事判決
                                   110年度板小字第3567號
原      告  長虹陶都公寓大廈管理委員會
法定代理人  李河漢  
訴訟代理人  曾秀鳳  
被      告  吳嘉晉  
訴訟代理人  廖小慧  

上列當事人間請求清償債款事件，於中華民國110年12月7日辯論
終結，本院判決如下：
    主  文
被告應給付原告新臺幣伍仟柒佰貳拾陸元，及自民國一一○年五
月十五日起至清償日止，按年息百分之五計算之利息。
原告其餘之訴駁回。
訴訟費用新臺幣壹仟元由被告負擔四分之三即新臺幣柒佰伍拾元
，餘由原告負擔。
本判決原告勝訴部分得假執行，但被告以新臺幣伍仟柒佰貳拾陸
元為原告預供擔保後，得免為假執行。
    事實及理由要領
一、原告主張：依公寓大廈管理條例第21條規定：區分所有權人
    或住戶積欠應繳納之公共基金或應分擔或其他應負擔之費用
    已逾二期或達相當金額，經定相當期間催告仍不給付者，管
    理負責人或管理委員會得訴請法院命其給付應繳之金額及遲
    延利息。被告為長虹陶都公寓大廈之區分所有權人（或住戶
    ）擁有坐落於新北市○○區○○路000號之1號3樓建築物及汽車
    位256號，惟自民國（下同）108年9月至109年11月止，累積
    欠繳社區汽車清潔費，共計新台幣（下同）7,500元整。為
    此，爰依管理規約及公寓大廈管理條例第21條之規定提起本
    訴，求為判決：被告應給付原告7,500元，及自支付命令送
    達翌日起至清償日止，按年息百分之五計算之利息等語。
二、被告則辯以：被告為長虹陶都公寓大廈區權分所有權人時，
    雖房屋（中山路153-1號3樓）及車位（B5-8號）出租予他人
    ，但每月均親自至管理櫃台或信箱取回繳費單，歷次管理費
    均在期限內完成繳交作業，從未有欠繳事實。本案所指欠繳
    規費之物件（汽車位B2-256號）為被告108年12月25日完成
    交易之汽車車位。於交屋後與該時期代銷公司商議並通知當
    時物業公司，由代銷公司繳交該車位之汽車清潔費，直至代
    銷公司退場，物業公司將該車位之汽車清潔費登錄於被告之
    管理費帳單時再行繳交。今年初被告管理費帳單突然增加汽
    車位B2-256號7,500元汽車位清潔費，被告第一時間向物管
    公司反映，請求物管公司確認前物管公司及代銷公司該車位
    收費及繳交狀況未果。被告多次積極詢問及處理本筆規費欠
    繳事宜，但長虹陶都公寓大廈管委會委員及其所聘任之物管
    公司人員卻未能查明本案所指欠繳規費物件之產權時間及所
    有權人，且並未於被告提出異議狀時釐清當時物業公司及前
    所有權人之繳費事實。綜上所述，被告均如期完成管理費繳
    交，卻須無故承擔原告主張之7,500元汽車位清潔費，原告
    之請求為無理由各等語。
三、經查：
（一）原告主張被告自108年9月至109年11月止，累積欠繳社區
      汽車清潔費，共計7,500元整之事實，業據提出原告社區
      公寓大廈第二屆區分所有權人會議紀錄、第二屆第一次管
      理委員會臨時會議紀錄、住戶規約及存證信函等件影本為
      證，惟被告於108年12月18日始取得系爭編號256號汽車停
      車位，此有被告所提所有權狀影本乙紙為證，是原告請求
      被告給付被告取得系爭車位後之汽車清潔費5,726元（計
      算式：〔（11＋14/31）×500＝5,726，元以下四捨五入）〕，
      自屬有據，應予准許；至逾此之請求，則非正當，不應准
      許。。
（二）從而，原告依規約及公寓大廈管理條例第21條之規定訴請
      被告給付5,726元，及自支付命令送達翌日即110年5月15
      日起至清償日止，按年息百分之五計算之利息，為有理由
      ，應予准許；至逾此之請求，為無理由，應予駁回。
四、本件原告勝訴部分係民事訴訟法第436條之8所定之小額訴訟
    事件，而為被告敗訴之判決，應依同法第436條之20之規定
    ，依職權宣告假執行。
中　　華　　民　　國　 110　　年　　12　　月　　28　　日
                  臺灣新北地方法院板橋簡易庭
                      法      官  李崇豪
上列為正本係照原本作成。
如不服本判決，應於收受送達後20日內以違背法令為理由向本院
提出上訴狀（上訴理由依法應表明一、原判決所違背之法令及其
具體內容。二、依訴訟資料可認為原判決有違背法令之具體事實
。）如於本判決宣示後送達前提起上訴者，應於判決送達後20日
內補提上訴理由書（須附繕本），如未於上訴後20日內補提合法
上訴理由書，法院得逕以裁定駁回上訴。
中　　華　　民　　國　 110　　年　　12　　月　　28　　日
                      書  記  官  葉子榕